臺灣彰化地方法院刑事判決　　　　　　　 94年度易字第915號
公　訴　人　臺灣彰化地方法院檢察署檢察官
被　　　告　乙○○
上列被告因竊盜案件，經檢察官提起公訴（94年度偵字第4411號
），及移送併辦（94年度偵字第6686、8641、8640號），於本院
準備程序中，被告就被訴事實為有罪之陳述，經裁定改行簡式審
判程序，本院判決如下：
    主  文
乙○○連續攜帶兇器毀越安全設備竊盜，累犯，處有期徒刑拾月
，鑰匙壹支沒收。
    事實及理由
一、事實部分：
    乙○○前因違反毒品危害防制條例案件，經本院於民國（下
    同）92年8月25日以92年度易字第752號判處有期徒刑8月確
    定，甫於93年9月8日縮短刑期執行完畢。詎仍不知悔改，竟
    基於意圖為自己不法所有之概括犯意，為如下之竊盜行為：
（一）於94年4月22日凌晨3時許，駕駛其母親陳素日所有之車號
      G7—6472號自小客車，前往彰化縣埔心鄉○○村○○○路
      177之1號己○○經營之「興鮮企業有限公司」，持於上址
      旁工寮內所撿拾之客觀上足供作兇器使用之鐵剪刀、鐵鍬
      各1把，毀壞前揭公司之防盜安全設備鐵窗並踰越侵入該
      公司內，在該處公司辦公室內翻動抽屜，著手搜尋財物準
      備竊取之際，嗣因驚覺有人到場，旋將上開鐵剪刀、鐵鍬
      留置於現場（並無為自己不法所有之意圖），並自該公司
      4 樓鐵窗逃離，且躲藏於草叢內。
（二）復於同日（22日）凌晨5時許，於彰化縣埔心鄉○○村○
      ○路120號前，持其於上址旁工寮所撿拾之客觀上足供作
      兇器使用之一字起子1把，竊取丁○○所有之車牌號碼QC-
      6382號自用小客車（價值約新臺幣〈下同〉10,000元)，
      得手後將上開一字起子留置於現場（並無為自己不法所有
      之意圖），並將前揭竊得之自小客車據為己有，且駕駛前
      往彰化縣社頭鄉之住處。
（三）於94年6月13日凌晨某時，在彰化縣員林鎮○○里○○路○
      段171巷60弄33號，先以徒手毀壞甲○○所有工廠之防盜
      安全設備木窗，再踰越侵入該工廠內，再以置於該工廠大
      廳內、甲○○所有之一字起子一支，毀壞該工廠內之防盜
      安全設備鋁窗及鋁紗窗，並逾越侵入該工廠內之房間內，
      竊取甲○○所有之傳真機、電話、胡琴、收音機、泡茶機
      、茶壺飲水機各1臺（價值約35,000元），嗣接續前揭犯
      意，在前揭工廠前，竊取甲○○所有之車牌號碼IDA-699
      號重型機車（價值約5,000元）逃逸。
（四）於94年9月21日上午7時許，在彰化縣社頭鄉○○村○○路
      103號前，獨自1人持其所有自備鑰匙1支，竊取戊○○所
      有車牌號碼HW—6508號自用小客車1部（價值約40,000元
      ）得手，作為代步之用。
（五）於94年9月30日中午約12時許，在彰化縣社頭鄉仁雅村仁
　　　雅巷4弄2號前，獨自1人見丙○○所有車牌號碼YHG—875
　　　號重型機車之鑰匙未拔之際，以該鑰匙發動引擎而竊取該
      機車得手（該機車價值約為10,000元），作為代步之用。
    嗣經：
（一）員警於彰化縣埔心鄉○○村○○○路177之1號之「興鮮企
      業有限公司」前查獲車號G7—6472號自小客車後，通知乙
      ○○到場說明，而查知上情，並扣得上開鐵剪刀、鐵鍬各
      一把。
（二）員警於彰化縣員林鎮○○里○○路○段171巷60弄33號之案
      發現場鋁窗上採集之指紋經比對與乙○○之右中指、右環
      指指紋相符，通知乙○○到場說明，而查知上情。
（三）乙○○於94年10月4日自動至彰化縣警察局田中分局到案
      說明，並為警分別於彰化縣田尾鄉○○村○○○路旁產業
      道路及彰化縣社頭鄉圖書館旁查獲車牌號碼HW—6508號自
      用小客車及車牌號碼YHG—875號重型機車，而查知上情。
二、按除被告所犯為死刑、無期徒刑、最輕本刑為3年以上有期
    徒刑之罪或高等法院管轄第1審案件者外，於前條第1項程序
    進行中，被告先就被訴事實為有罪之陳述時，審判長得告知
    被告簡式審判程序之旨，並聽取當事人、代理人、辯護人及
    輔佐人之意見後，裁定進行簡式審判程序；除簡式審判程序
    及簡易程序案件外，第1審應行合議審判，刑事訴訟法第273
    條之1第1項、第284條之1分別定有明文。本件被告乙○○所
    涉係死刑、無期徒刑、最輕本刑為3年以上有期徒刑之罪或
    高等法院管轄第1審案件以外之罪，並於本院行準備程序時
    就被訴事實為有罪之陳述，本院合議庭依前揭規定，經評議
    結果，裁定改由受命法官獨任行簡式審判程序。
三、本案證據：
    (一)證人即被害人己○○、丁○○、甲○○、戊○○、丙○○
      於警詢中之指述（見0000000000號警卷第4至7頁、6686號
      偵卷第9至12頁、0000000000號警卷第3至4頁、000000000
      0號警卷第3頁）。
    (二)責付保管單1紙、查獲照片15張及車籍作業系統—查詢認
      可資料2紙（00000000000號警卷第13、17至25、26至27頁
      ）；內政部警政署刑事警察局94年6月30日刑紋字第09400
      99702號鑑驗書1紙（6686號偵卷第14頁）、刑案現場勘查
      報告表1份（6686號偵卷第17頁）及查獲照片20張（6686
      號偵卷第9至28頁）；照片5張、贓證物品認領保管單1紙
      、車輛竊盜詳細資料畫面2紙（見0000000000號警卷第6頁
      、0000000000號警卷第4、6、7頁）。
    (三)扣案之鐵剪刀、鐵鍬各一把。
    (四)被告迭於警詢、偵查、本院準備程序及審理時之自白。
四、公訴人雖僅就被告自94年4月22日凌晨3時許及同日5時之攜
    帶兇器毀越安全設備竊盜未遂及攜帶兇器竊盜既遂之犯行提
    起公訴，未論及被告其餘多次攜帶兇器毀越安全設備竊盜既
    遂及普通竊盜既遂之犯行，然檢察官就犯罪事實一部起訴者
    ，其效力及於全部，本件上開其餘多次攜帶兇器毀越安全設
    備竊盜既遂及普通竊盜既遂之犯行，與公訴人起訴書所載經
    論罪部分之犯罪事實，均具有連續犯之裁判上一罪關係，應
    均為起訴效力所及，本院自應併予審究。
五、如事實欄（四）所示之鑰匙一支，係被告所有且供犯本件竊
    盜罪所用之物，業據被告供承在卷，雖未扣案，然無從證明
    業已滅失，爰依刑法第38條第1項第2款之規定沒收之。至扣
    案之如事實欄（一）所示鐵剪刀、鐵鍬各一把，及未扣案如
    事實欄（二）、（三）所示之一字起子各一把，雖為被告供
    本件犯竊盜罪所用之物，惟並非被告所有，業據被告供承在
    卷，均不另宣告沒收，附此敘明。
六、應依刑事訴訟法第273條之1第1項、第299條第1項前段、第
    310條之2、第454條第1項，刑法第56條、第321條第1項第2
    、3款、第47條、第38條第1項第2款，判決如主文。
本案經檢察官何蕙君到庭執行職務。
中　　華　　民　　國　　94　　年　　11　　月　　30　　日
                  刑事第二庭    法  官  黃齡玉
以上正本證明與原本無異。
如不服本判決，應於判決送達後10日內，向本院提出上訴狀（ 須
附繕本 ）。
告訴人或被害人對於判決如有不服具備理由請求檢察官上訴者，
其上訴期間之計算係以檢察官收受判決正本之日期為準。
中　　華　　民　　國　　94　　年　　11　　月　　30　　日
                                書記官  施嘉玫
中華民國刑法第321條
犯竊盜罪而有左列情形之一者，處 6 月以上、 5 年以下有期徒
刑：
一  於夜間侵入住宅或有人居住之建築物、船艦或隱匿其內而犯
    之者。
二  毀越門扇、牆垣或其他安全設備而犯之者。
三  攜帶兇器而犯之者。
四  結夥三人以上而犯之者。
五  乘火災、水災或其他災害之際而犯之者。
六  在車站或埠頭而犯之者。
前項之未遂犯罰之。
